

# Dorval D.A. Reis

28 anos

Tels: 12-34134181 | 12-996004024 | e-mail:dorvalreis@gmail.com

 □ Pós-graduação - Especialização/MBA em Gestão Tecnologia da Informação, Instituto Gestão de TI - IGTI □ Graduação - Administração de Empresas, UNOPAR □ Técnico em Informática para Internet, IFSP

#### **Resumo:**

Atuo na área de tecnologia sempre próximo a convergência de processos e sistemas e melhoria contínua de processos.

Formado em Administração de Empresas, Pós Graduando em Gestão de TI.

Apaixonado por desafios e pelo tríplice sustentáculo do processo: Pessoas, Procedimentos e Ferramentas.

Entusiasta do trabalho em equipe e foco em resultados.

Tenho vivência em processos da Gestão de TI, conhecimentos da Biblioteca ITILV3 `, gerenciamento da manutenção e melhorias do parque de informática, automação e comunicação de uma rede de supermercados.

Vivencia com sistema de ERP integrado a contabilidade, experiência com TEF Dedicado ( SITEF) , POS.

Experiência com VPN via Rádio (UBIQUITI).

Atuação na integração/ homologação do ERP com sistemas bancários, automação com coletores de dados sem fio. TEF IP e impressoras de código de barra.

Apoio ao setor de RH em sistemas de controle de marcação de REP.

Quando implantando sistemas ministrei treinamentos e também acompanhei na virada do sistemas as rotinas de vendas balcão e vendas externas (orçamentos, pedidos faturamento de pedidos), estoque, financeiro (contas a pagar a receber, conciliação e cobrança bancária, cheques, controle de adiantamentos fornecedores e clientes), compras ( cotação, orçamentos, pedidos), Estoque (separação, controle, inventário e balanço)

Oficina (abertura de OS, controle de frotas, controle de ferramentas, faturamento de OS e Peças).

Na última experiência, atuei diretamente na implantação de sistemas focados em food Service e varejo em geral, contato direto com suporte a equipamentos como SAT-CFe

Apoio ao RH através do fechamento de folha ponto, implantação do banco de horas da empresa.

# Objetivos profissionais

- Cargo desejado Informática, TI, Telecomunicações TI Suporte Técnico ERP / CRM / Sistemas Integrados
- Jornada Período Integral
- Pretensão salarial: a combinar
- Tipo de contrato Efetivo CLT
- Nível hierárquico Analista Gerente

## Formação Acadêmica

- Pós-graduação Especialização/MBA em Gestão Tecnologia da Informação , Instituto Gestão de TI - IGTI em Minas Gerais 12/2013 - Cursando
- Curso Técnico em Informática para Internet , Instituto Federal de São Paulo -Cursando
- Ensino Superior em Administração de empresas , UNIVERSIDADE DO NORTE DO PARANÁ em Rio Grande do Sul 08/2008 - 12/2012

### Experiência profissional

• Analista de Suporte, TIGS Tecnologia em São Paulo

05/2017-Atual

Informática, TI, Telecomunicações - TI (Analista)

• Coordenador de TI, Micro 3 Informática e Automação em São Paulo

07/2016 - 02/2017

Informática, TI, Telecomunicações - TI (Coordenador)

Analista de Negócios - TI, Solution Sistemas e Gestão em Rio Grande do Sul

04/2014 - 07/2016

Informática, TI, Telecomunicações - TI (Analista)

• Gestor de TI, Comercial Schwerz Ltda - Supermercados Super Útil em Rio Grande do Sul

01/2011 - 02/2014

Informática, TI, Telecomunicações - TI (Gerente)

 Monitor de Laboratório de Informática, New Life Informática em Rio Grande do Sul

10/2010 - 01/2011

Informática, TI, Telecomunicações - Instrutor / Monitor (Encarregado)

Monitorar e auxiliar alunos, efetuar as configurações e manutenções de equipamentos.

 Suporte Técnico, Comercial Schwerz Ltda- Supermercado Super Util em Rio Grande do Sul

10/2009 - 04/2010

Informática, TI, Telecomunicações - Suporte Técnico (Trainee)

Realizar suporte técnico a nível de Hardware e software nas unidades da empresa

### Informática

- Banco de dados: PostgreSQL, Firebird
- · Gráficos/Web: CorelDraw
- Aplicações de Escritório: Microsoft Word, Microsoft PowerPoint, Microsoft Excel, StarOffice, Microsoft Outlook, Open Office, LibreOffice
- Sistemas Operacionais: Linux, Windows
- Outros programas: CRM, ERP, Servidores de E-mail, Servidores Proxy, Servidores Web, Software de Contabilidade

#### **Idiomas**

- Inglês, Intermediário
- Português, Nativo

# **Dados Complementares**

- · Disponibilidade para viajar
- Disponibilidade para mudar de residência
- Carteira de Habilitação A, B.
- Tipo de Veículo Moto, Carro particular.